臺灣高等法院高雄分院民事裁定　　　　　100年度抗字第118號
抗　告　人　蕭橙蓉
上列抗告人與相對人陽信商業銀行股份有限公司間因聲請停止執
行事件，對於中華民國100 年4 月19日臺灣屏東地方法院100 年
度聲字第16號所為裁定，提起抗告，本院裁定如下：
    主    文
抗告駁回。
抗告程序費用由抗告人負擔。
    理    由
一、抗告意旨略以：伊與相對人並無債務關係，伊僅就坐落屏東
    縣屏東市○○段○○段1578、1578-1地號2 筆土地上之暫編
    建號2567鋼鐵架造二層樓房（下稱系爭建物）提起第三人異
    議之訴，相對人未能就上開二筆土地及時執行受償之損害與
    伊無關，而相對人執行債權為239 萬6,085 元，既尚未執行
    拍賣，何知有債權損失。伊日後尚得依土地法第104 條規定
    行使優先承買權，為將損害降低，系爭建物既經執行法院鑑
    價為新台幣（下同）66萬3,000 元，伊並據此繳納第一審裁
    判費為7,270 元，願供擔保7,270 元後停止執行，求予廢棄
    原裁定。
二、按有提起異議之訴時，法院因必要情形或依聲請定相當並確
    實擔保，得為停止強制執行之裁定，此為強制執行法第18條
    第2 項所明定。又法院裁定准許停止強制執行所定之擔保金
    ，係備供債權人因停止執行所受損害之賠償，其數額應依標
    的物停止執行後，債權人未能即時受償或利用該標的物所受
    之損害額，或其因另供擔保強制執行所受之損害額定之，非
    以標的物之價值或其債權額為依據。再者，擔保金額如何認
    為相當，原屬於法院職權裁量之範圍，如已斟酌債權人因停
    止強制執行不當所應受之損害為衡量之標準，即非當事人所
    可任意指摘（最高法院91年度台抗字第429 號、98年度台抗
    字第162 號裁定意旨參照）。至該異議之訴實體上有無理由
    ，則非法院於裁定停止強制執行時應予審酌之事項（最高法
    院93年台抗字第723 號裁定意旨參照）。
三、本件相對人聲請對債務人蕭楊昭治所有之上開二筆土地強制
    執行，經原法院以99年度司執字第40993 號受理，相對人並
    指封坐落上開土地上之系爭建物，聲請併付拍賣。抗告人主
    張系爭建物係伊興建，已提起第三人異議之訴（原法院100
    年度補字第102 號受理）為由，聲請供擔保停止強制執行程
    序。原審裁定准抗告人以40萬元供擔保後，本件執行事件之
    強制執行程序於第三人異議之訴事件判決確定前暫予停止，
    有上開案卷可稽。按數宗不動產得合併拍賣，此觀辦理強制
    執行事件應行注意事項第43條第1 項末段即明。執行法院係
    將系爭建物與上開二筆土地合併拍賣，此有拍賣公告可憑。
    抗告人固僅主張系爭建物係伊興建、所有而提起第三人異議
    之訴，然該建物坐落在該二筆土地上，無法獨立分離使用，
    於本件之現實情形，該二筆土地亦不能不顧系爭建物而單獨
    作為拍賣之標的物，該等土地與系爭建物復經執行法院核定
    應合併拍賣，即系爭建物之強制執行程序若經停止，該二筆
    土地亦無法獨立續行拍賣，相對人就全部執行標的均受有無
    法及時受償或利用之損害。又上開不動產核定拍賣總底價為
    510 萬元高於相對人聲請強制執行之債權為239 萬6,085 元
    為低，是本件應以相對人之執行債權額為核定停止執行擔保
    金之計算基準為適當。原法院因此審酌抗告人所提第三人異
    議之訴預期之訴訟期間，及相對人未能及時受償可能受有相
    當於法定遲延利息之損害等情形，而定抗告人供擔保金40萬
    元（計算式2,400,000 元×5%×40/12=400,000 元）後，得
    為停止執行之裁定，核無違誤。抗告人主張應比照第一審裁
    判費之金額7,270 元提供擔保金，洵非可採。至系爭建物究
    否為抗告人所興建，其得否依土地法第104 條規定優先承買
    本件土地等節，均屬實體爭執事項，非法院於裁定停止強制
    執行所應予審酌之事項。從而抗告意旨指摘原裁定不當，求
    予廢棄，非有理由，應予駁回。
據上論結，本件抗告為無理由，應依民事訴訟法第495 條之1 第
1 項、第449 條第1 項、第95條、第78條，裁定如主文
中    華    民    國   100    年    5     月    20    日
                            民事第六庭
                                審判長法官  許明進
                                法      官  徐文祥
                                法      官  蘇姿月
以上正本證明與原本無異。
本件不得再抗告。
中    華    民    國   100    年    5     月    20    日
                                書  記  官  鄭翠芬